# 请教陈版有关核算长期股权投资

提问人：yue907 时间：2012-12-19 21:03:52
A、B公司分别占C公司股份49%和51%，A对C公司投资采用权益法核算， 2010 年 10 月B公司转让C公司2%股权给A，A对C公司投资采用成本法核算。 2011 年之前，C公司未进行过分红。 2011 年和 2012 年C公司按股比分红，A公司 2011 年和 2012 年收到分红款借：银行存款 贷：长期股权投资-成本法-C 会计称这是冲减权益法核算时的损益调整。请问这种处理是否正确？

回答人：chenyiwei
不恰当。成本法核算的长期股权投资收到股利时，应按解释 3 号第一条规定处理，不再区分投资前和投资后形成的净利润，除非是购入前已经宣告的股利。